【裁判字號】    92,訴,131
【裁判日期】    920428
【裁判案由】    毒品危害防制條例
【裁判全文】
臺灣士林地方法院刑事判決                          九十二年度訴字第一三一號
    公  訴  人  臺灣士林地方法院檢察署檢察官
    被      告  甲○○
右列被告因毒品危害防制條例案件，經檢察官提起公訴（九十二年度毒偵緝字第九號
），本院判決如左：
    主  文
甲○○連續施用第一級毒品，累犯，處有期徒刑捌月，扣案針筒壹支沒收；又連續施
用第二級毒品，累犯，處有期徒刑伍月，扣案內含第二級毒品安非他命殘渣（量微無
法析離秤重）之吸食器壹組沒收銷燬；應執行有期徒刑壹年，扣案針筒壹支沒收、扣
案內含第二級毒品安非他命殘渣（量微無法析離秤重）之吸食器壹組沒收銷燬。
    事  實
一甲○○前因違反麻醉藥品管理條例案件，經台灣南投地方法院判處有期徒刑四月確
  定，並於民國八十六年十一月二十八日易科罰金執行完畢。復因施用毒品案件，經
  法院裁定送觀察勒戒，因無繼續施用毒品傾向，為台灣士林地方法院檢察署檢察官
  於八十八年三月二十九日以八十八年度偵字第一五二號為不起訴處分確定，仍不知
  悔改，復基於施用第二級毒品安非他命之概括犯意，自前開不起訴處分確定後某不
  詳時日起至九十年八月二十七日上午十一時許止，或在台北市○○區○○路六八巷
  十一號五樓、六樓住處，或在其當時任職位在蘆洲市○○路之公司內，或台北市○
  ○○路某加油站廁所內（九十年八月二十七日上午十一時許該次），以其所有扣案
  之吸食器燒烤第二級毒品安非他命，以吸食煙氣之方式，多次施用第二級毒品安非
  他命，平均二、三天用一次。復基於施用第一級毒品海洛因之概括犯意，自九十年
  六月間某日至九十年八月二十七日十一時止，在前述地點（九十年八月二十七日上
  午十一時許該次在台北市○○○路某加油站廁所內），以將第一級毒品海洛因置入
  其所有扣案之針筒內注射之方式，多次施用第一級毒品海洛因，平均一天施用三、
  四次。嗣為警於同年八月二十七日十九時二十分許，在台北市北投區○○○路○段
  一四八號前為警查獲，並扣得其所有之注射針筒一支及吸食器一組（內含第二級毒
  品安非他命殘渣，量微無法析離秤重）。甲○○前開施用海洛因及安非他命之犯行
  ，經台灣士林地方法院檢察署檢察官聲請觀察勒戒，而由本院於九十年十月二十九
  日以九十年度毒聲字第一三六七號裁定送觀察、勒戒後，認有繼續施用毒品傾向。
二案經臺北市政府警察局北投分局報請臺灣士林地方法院檢察署檢察官偵查起訴。
    理  由
一右揭犯罪事實，業據被告甲○○於本院審理中自白不諱，而被告為警查獲後採集之
  尿液，經送台北市立療養院初驗，及國防部憲兵司令部刑事鑑識中心複驗，均呈嗎
  啡及安非他命陽性反應等情，有該院九十年九月四日檢驗報告書及該中心九十年十
  月十五日90綱得字第一三五九二號鑑驗通知書在卷可稽。另經蒞庭檢察官調取扣案
  疑似內有安非他命殘渣之吸食器諭台北市政府警察局北投分局偵查員攜毒品初步檢
  驗測試劑至台灣士林地方法院檢察署檢測，內確有安非他命殘渣量微無法秤重等情
  ，有檢察官九十二年三月二十一日履勘筆錄及台北市政府警察局北投分局查獲涉嫌
  毒品危害防制條例毒品初步鑑驗報告單各一份附卷可參，此外復有扣案之針筒一支
  可參。堪認被告之自白與事實相符，足以採信。本件事證已臻明確，其犯行洵堪認
  定，應依法論科。
二按海洛因、安非他命分屬毒品危害防制條例第二條第一項第一款、第二款所規範之
  第一級毒品、第二級毒品。又施用毒品經觀察勒戒後，無繼續施用毒品傾向者，檢
  察官為不起訴處分後，五年內再施用毒品，經觀察勒戒，認有繼續施用毒品傾向或
  三犯以上者，應進入訴訟程序審理，毒品危害防制條例第二十條第三項定有明文。
  查被告前因施用毒品案件，經法院裁定送觀察勒戒，因無繼續施用毒品傾向，為台
  灣士林地方法院檢察署檢察官於八十八年三月二十九日以八十八年度偵字第一五二
  號為不起訴處分確定，復因本件施用毒品安非他命、海洛因之犯行，經台灣士林地
  方法院檢察署檢察官聲請觀察勒戒，而由本院於九十年十月二十九日以九十年度毒
  聲字第一三六七號裁定送觀察、勒戒後，有繼續施用毒品傾向等情，有台灣高等法
  院被告全國前案紀錄表、檢察官透過電腦網路調取之前開不起訴處分書、刑案資料
  查註紀錄表、本院九十年度毒聲字第一三六七號裁定、台灣士林看守所九十二年一
  月十六日士所戒字第○九二○○○○四○二號函所附之有無繼續施用毒品傾向證明
  書在卷可參。是本件被告再度施用第一級毒品海洛因、第二級毒品安非他命，係施
  用毒品經觀察勒戒後，無繼續施用毒品傾向，檢察官為不起訴處分後，五年內再施
  用毒品，經觀察勒戒，認有繼續施用毒品傾向，符合上開規定，合先敘明。
三核被告施用海洛因、安非他命之行為，分別係犯毒品危害防制條例第十條第一項之
  施用第一級毒品罪，及同條例第十條第二項之施用第二級毒品罪。被告於施用毒品
  海洛因、安非他命前後持有各該毒品之低度行為，應分別為施用之高度行為所吸收
  ，均不另論罪。被告分別先後多次施用第一級毒品海洛因及第二級毒品安非他命之
  犯行，均時間緊接，犯罪構成要件相同，顯俱係出於概括之犯意而為，皆為連續犯
  ，應分別依刑法第五十六條之規定，以一罪論，並分別加重其刑。除起訴書起訴之
  被告九十年八月二十七日採尿回溯前二十四小時內某時施用海洛因之犯行，及被告
  九十年八月二十七日採尿回溯前九十六小時內某時施用安非他命之犯行外，餘前述
  之施用上開毒品部分，雖未經起訴，然與起訴事實有連續犯裁判上一罪關係，蒞庭
  檢察官聲請本院併予審理，本院自應併予審究，附此敘明。而被告所犯上開施用第
  一級毒品、第二級毒品二罪間，犯意各別，行為互異，罪質互殊，應分論併罰。又
  被告曾受事實欄所示有期徒刑之執行，有台灣高等法院被告全國前案紀錄表一份附
  卷足憑，其於受有期徒刑之執行完畢後，五年內再犯本件有期徒刑以上之刑之二罪
  ，為累犯，上開二罪均依刑法第四十七條之規定遞加重其刑。爰審酌被告前有毒品
  前科，竟仍不知悔改，陷於毒癮而難以自拔，及其犯罪之動機、手段、於本件犯罪
  後尚能坦承犯行，態度良好等一切情狀，分別量處如主文所示之刑，並定其應執行
  刑。
四扣案之內含安非他命殘渣量微無法秤重之吸食器，因安非他命無法與吸食器無法析
  離，而不可分，應視同違禁物，依毒品危害防制條例第十八條第一項前段規定，於
  被告所犯施用第二級毒品宣告之主刑項下，宣告沒收銷燬。扣案針筒一支，為被告
  所有，且供施用海洛因所用，業據被告陳明，爰依刑法第三十八條第一項第二款規
  定，於其所犯施用第一級毒品宣告之主刑項下，宣告沒收。
五檢察官併案審理之台灣士林地方法院檢察署九十二年毒偵字第三一五號案件略以：
  被告於九十二年一月八日為警查獲採尿前一二○小時內某時，在不詳地點施用第一
  級毒品海洛因等語，訊據被告雖坦認上開犯行，並有桃園縣衛生局尿液檢定書在卷
  可參，惟被告另稱：九十年八月二十七日被查獲交保後，因想斷毒癮，故沒再施用
  毒品，後因心情不好於交保半年後再開始施用安非他命，於九十二年一月八日被查
  獲前一、二個月才再施用海洛因等語，再查併案之被告施用毒品之犯行，係九十二
  年一月八日被告為警查獲採尿前一二○小時內某時，此距本件最後施用海洛因之犯
  行已逾一年四月，實難認被告係基於概括犯意反覆為之，難認與本案成立連續犯，
  本院自無從併予審理，此部分應退回檢察官另行依法處理。
六依刑事訴訟法第二百九十九條第一項前段、毒品危害防制條例第十條第一項、第二
  項、第十八條第一項前段、刑法第十一條、第五十六條、第四十七條、第三十八條
  第一項第二款、第五十一條第五款，判決如主文。
本案經檢察官林聰良到庭執行職務。
中      華      民      國     九十二     年     四      月   二十八    日
                                      臺灣士林地方法院刑事第一庭
                                          法  官  江  翠  萍
右正本證明與原本無異。
如不服本判決應於送達後十日內向本院提出上訴狀。
                                          書記官  范  淑  芬
中      華      民      國     九十二     年     四      月     三十    日
附錄本案論罪科刑法條全文：
毒品危害防制條例第十條第一項、第二項：
  施用第一級毒品者，處六月以上五年以下有期徒刑。
  施用第二級毒品者，處三年以下有期徒刑。


司法院資訊處製作；財團法人民間司法改革基金會備份。
